【裁判字號】    98,易,1873
【裁判日期】    980824
【裁判案由】    竊盜
【裁判全文】
臺灣板橋地方法院刑事判決              98年度易字第1873號
公  訴  人  臺灣板橋地方法院檢察署檢察官
被      告  甲○○
                    （另案於臺灣泰源技能訓練所執行，現
上列被告因竊盜案件，經檢察官提起公訴（97年度偵字第27503
號），被告於準備程序中就被訴事實為有罪之陳述，經告知簡式
審判程序之旨，並聽取當事人之意見後，本院合議庭裁定由受命
法官獨任進行簡式審判程序，並判決如下：
    主      文
甲○○攜帶兇器，毀損門扇竊盜，累犯，處有期徒刑玖月；又攜
帶兇器，毀損門扇竊盜，累犯，處有期徒刑玖月；應執行有期徒
刑壹年貳月。
    事實及理由
一、本件犯罪事實及證據，除補充前科事實：「甲○○：(一)於民
    國90年間，因竊盜案件，經臺灣桃園地方法院90年度易字第
    1332號判決判處有期徒刑10月確定；(二)於同年間，因詐欺等
    案件，經同法院以90年度易字第1679號判決分別判處有期徒
    刑5 月、3 月確定；上開(一)、(二)所示之三罪刑，復經同法院
    以91年度聲字第2551號裁定定應執行有期徒刑1 年5 月確定
    ，送監執行於92年12月4 日縮刑期滿執行完畢；(三)於94年間
    ，因竊盜案件，經臺灣高等法院以94年度上易字第1780號判
    決判處有期徒刑1 年8 月確定；(四)於同年間，因違反毒品危
    害防制條例案件，經臺灣臺北地方法院以94年度訴字第1434
    號判決判處有期徒刑9 月確定，復經同法院以97年度聲減字
    第165 號裁定減為有期徒刑4 月又15日，並連同前開(三)所示
    之罪刑合併定應執行有期徒刑1 年10月，送監執行於96年4
    月14日縮短刑期假釋出監，嗣經撤銷假釋，應執行殘刑有期
    徒刑23日；(五)於97年間，因違反毒品危害防制條例案件，經
    臺灣臺北地方法院以97年度訴緝字第125 號判決分別判處有
    期徒刑7 月、7 月、8 月、9 月，應執行有期徒刑1 年6 月
    ；(六)於同年間，因竊盜案件，經臺灣士林地方法院以97年度
    審易字第349 號判決判處有期徒刑8 月確定；(七)於同年間，
    又因強盜等案件，經臺灣臺北地方法院以97年度訴字第1839
    號判決判處有期徒刑7 月、7 月、7 月、7 月、3 月、5 月
    、5 月，應執行有期徒刑7 年，經臺灣高等法院以97年度上
    訴字第5740號判決駁回上訴，再經最高法院以98年度臺上字
    第3177號判決駁回上訴確定；(八)於同年間，因竊盜案件，經
    本院以97年度易字第3342號判決判處有期徒刑8 月確定；(九)
    於同年間，又因竊盜案件，經臺灣臺北地方法院以97年度易
    字第3317號判決分別判處有期徒刑9 月、9 月、9 月，應執
    行有期徒刑1 年2 月，並應於刑之執行前，令入勞動場所強
    制工作3 年確定；(十)於98年間，再因竊盜案件，經臺灣士林
    地方法院以98年度審易字第304 號判決判處有期徒刑1 年確
    定（上開(三)至(十)所示之罪刑部分，現經送監執行強制工作）
    」；並補充證據：「被告甲○○於本院訊問時之自白」外，
    均引用如附件檢察官起訴書之記載。
二、核被告所為，係犯刑法第321 條第1 項第3 款、第2 款之攜
    帶兇器毀損門扇竊盜罪。被告有如前開一之前科事實(一)、(二)
    所補充之犯罪科刑及執行情形，有臺灣高等法院被告前案紀
    錄表在卷可稽，其於上開有期徒刑執行完畢後5 年內，故意
    再犯本案有期徒刑以上之罪，為累犯，應依刑法第47條第1
    項之規定，加重其刑。被告所犯上開二罪間，犯意各別，罪
    名互異，應分論併罰。爰審酌被告有如前開一所補充之前科
    紀錄，素行不佳，猶不思正當工作以獲取財物，妄想以竊盜
    手段不勞而獲，其觀念偏差，有待矯治，兼衡及其智識、品
    行及犯後坦承犯行之態度等一切情狀，分別量處如主文所示
    之刑，並合併定其應執行刑，以示懲儆。至被告持以行竊所
    用之螺絲起子，並未扣案，參以該螺絲起子並非貴重之物，
    衡情被告亦無特別保管之必要，是被告就該螺絲起子應於竊
    盜後即隨手丟棄而滅失，自無併予宣告沒收之必要，附此敘
    明。
三、依刑事訴訟法第273 條之1 第1 項、299 條第1 項前段、第
    310 條之2 、第454 條第2 項，刑法第321 條第1 項第3 款
    、第2 款、第47條第1 項、第51條第5 款，判決如主文。
四、如不服本判決，得自收受送達之日起10日內向本院提出上訴
    狀（須附繕本）。
本案經檢察官郭季青到庭執行職務。
中    華    民    國    98    年    8     月    24    日
                  刑事第十六庭  法  官  鄧雅心
以上正本證明與原本無異。
如不服本判決應於收受判決後10日內向本院提出上訴書狀，並應
敘述具體理由。其未敘述上訴理由者，應於上訴期間屆滿後20日
內向本院補提理由書（均須按他造當事人之人數附繕本）「切勿
逕送上級法院」。
                                書記官  王小芬
中    華    民    國    98    年    8     月    24    日
附錄本案論罪科刑法條
中華民國刑法第三百二十一條
犯竊盜罪而有左列情形之一者，處六月以上、五年以下有期徒刑：
一  於夜間侵入住宅或有人居住之建築物、船艦或隱匿其內而犯
    之者。
二  毀越門扇、牆垣或其他安全設備而犯之者。
三  攜帶兇器而犯之者。
四  結夥三人以上而犯之者。
五  乘火災、水災或其他災害之際而犯之者。
六  在車站或埠頭而犯之者。
前項之未遂犯罰之。
附件（起訴書）：


司法院資訊處製作；財團法人民間司法改革基金會備份。
